【裁判字號】    95,訴,3425
【裁判日期】    951229
【裁判案由】    毒品危害防制條例
【裁判全文】
臺灣板橋地方法院刑事判決              95年度訴字第3425號
公  訴  人  臺灣板橋地方法院檢察署檢察官
被      告  乙○○
上列被告因毒品案件，經檢察官提起公訴（95年度毒偵字第6436
、6468號），本院改依簡式審判程序審理，判決如下：
    主  文
乙○○施用第一級毒品，累犯，處有期徒刑拾壹月，扣案注射針
筒貳支、殘渣袋伍只，均沒收之。又施用第二級毒品，累犯，處
有期徒刑柒月。應執行有期徒刑壹年伍月，扣案注射針筒貳支、
殘渣袋伍只均沒收之。
    事實及理由
一、本件係依刑事訴訟法第273 條之1 第1 項規定，改依簡式審
    判程序審理，合先敘明。
二、本件犯罪事實、證據暨應適用之法條均引用如附件起訴書之
    記載。
三、核被告乙○○所為，係犯毒品危害防制條例第10條第1 項之
    施用第1 級毒品罪，及同條例第10條第2 項之施用第2 級毒
    品罪。被告施用前持有第1 級、第2 級毒品之行為，為施用
    之高度行為所吸收，不另論罪。被告2 次施用海洛因之犯行
    ，均係基於施用毒品之慣常習性反覆所為，其既係於短時間
    內施用同種毒品，行為於法律性質為接續，是被告行為，係
    犯接續施用第1 級毒品罪，及施用第2 級毒品罪。被告所犯
    上開2 罪間，犯意各別、行為互殊，應分論併罰。被告有如
    起訴書所載之前案，並經執行完畢，有本院95年12月20日列
    印之臺灣高等法院被告前案紀錄表在卷可稽，其於有期徒刑
    執行完畢後之5 年以內，再故意犯本件有期徒刑以上之2 罪
    ，均為累犯，均應依法加重其刑。爰審酌被告乙○○前科素
    行（參前科紀錄表）、犯罪動機、目的、所生危害，及犯後
    態度等一切情狀，量處如主文所示之刑，並定其應執行刑。
    扣案如主文之物，依法宣告沒收之。
據上論斷，應依刑事訴訟法第273 條之1 第1 項、第299 條第1
項前段、第310 條之2 、第454 條第2 項，毒品危害防制條例第
10條第1 項、第2 項、第23條第2 項，刑法第11條前段、第51條
第5 款、第47條、第38條第1 項第2 款，判決如主文。
本案經檢察官王家春到庭執行職務。
中    華    民    國    95    年    12    月    29    日
                        刑事第2 庭法  官  黎錦福
上列正本證明與原本無異。
如不服本判決，應於判決送達後10日內向本院提出上訴狀（應附
繕本），上訴於臺灣高等法院。
                                  書記官  蔡麗春
中    華    民    國    95    年    12    月    29    日
附錄本案論罪科刑法條全文：
毒品危害防制條例第10條
施用第一級毒品者，處6 月以上5 年以下有期徒刑。
施用第二級毒品者，處3 年以下有期徒刑。
.........................................................
附件：
臺灣板橋地方法院檢察署檢察官起訴書
                                    95年度毒偵字第6436號
                                                第6468號
    被  告  乙○○  女  32歲（民國○○年○月○○日生）
                    住  臺北縣土城市○○路○段192巷9號
                    身分證統一編號：Ｚ000000000號
上列被告因違反毒品危害防制條例，業經偵查終結，認應提起公
訴，茲將犯罪事實及證據並所犯法條分敘如下：
        犯罪事實
一、乙○○前因施用第二級毒品案件，經依臺灣板橋地方法院87
    年度毒聲字第1809號裁定令入戒治處所施以強制戒治，於民
    國89年2 月9 日執行期滿，由本署檢察官於同年5 月3 日，
    以89年度戒毒偵字第309 號為不起訴處分確定；又因施用第
    一級、第二級毒品案件，經本署檢察官聲請強制戒治，並以
    91年度毒偵緝字第251 號提起公訴，強制戒治部分，於92年
    5 月24日執行完畢，提起公訴部分，經同法院於91年8 月28
    日，以91年度訴字第1325號判處有期徒刑8 月、9 月，應執
    行有期徒刑1 年3 月，於同年10月17日確定，並於94年3 月
    29日執行完畢；復因施用第一級、第二級毒品案件，經本署
    檢察官以95年度毒偵字第1036號、第1209號提起公訴後，由
    同法院於95年7 月20日，以95年度訴字第746 號判處有期徒
    刑10月、7 月，應執行有期徒刑1 年4 月，並於同年8 月18
    日確定；詎猶不知悔改，又基於施用第一級毒品之接續犯意
    ，於同年9 月14日、9 月15日經警採尿前26小時內之不明時
    分，在不詳地點，分別施用第一級毒品海洛因2 次；並基於
    施用第二級毒品之犯意，在同年9 月15日經警採尿前96小時
    內之不明時分，在不詳地點，施用第二級毒品安非他命1 次
    ，嗣分別於同年9 月13日夜間10時30分許及15日下午3 時40
    分許，為警在臺北縣土城市○○路○ 段192 巷9 號陳女住處
    查獲，並扣得注射針筒2 支、殘渣袋5 只等物。
二、案經臺北縣政府警察局三重分局暨土城分局報告偵辦。
        證據清單並所犯法條
一、證據清單
    ┌───┬──────────┬───────────┐
    │編  號│    證  據  名  稱  │   待  證  事  實     │
    ├───┼──────────┼───────────┤
    │  1   │臺灣檢驗科技股份有限│被告於前揭時間施用海  │
    │      │                    │洛因及安非他命之事實  │
    │      │公司濫用藥物尿液檢驗│                      │
    │      │報告2紙。           │                      │
    ├───┼──────────┤                      │
    │  2   │扣案之注射針筒2支、 │                      │
    │      │殘渣袋5只。         │                      │
    │      │                    │                      │
    ├───┼──────────┼───────────┤
    │  3   │本署刑案資料查註紀錄│被告係於前案執行完畢  │
    │      │                    │釋放後5 年內再犯。    │
    │      │表及全國施用毒品案件│                      │
    │      │紀錄表各一份。      │                      │
    └───┴──────────┴───────────┘
二、所犯法條
    核被告乙○○所為，係犯毒品危害防制條例案第10條第1 項
    、第2 項之施用第一級、第二級毒品之罪嫌。所犯上開2 罪
    ，罪名互異，行為有殊，請分論併罰。又被告前曾受有期徒
    刑之執行完畢（有本署刑案資料查註紀錄表可按）後，5 年
    內再犯本件有期徒刑以上之罪，為累犯，請依刑法第47條之
    規定加重其刑。扣案之物，請依法宣告沒收之。
三、依刑事訴訟法第251 條第1 項提起公訴。
    此    致
臺灣板橋地方法院
中    華    民    國    95    年    10    月    26    日
                            檢察官  甲    ○    ○
上正本證明與原本無異
中    華    民    國    95    年    11    月    2     日
                            書記官
附錄
本案所犯法條全文
毒品危害防制條例第10條
施用第一級毒品者，處6 月以上5 年以下有期徒刑。
施用第二級毒品者，處3 年以下有期徒刑。


司法院資訊處製作；財團法人民間司法改革基金會備份。
